【裁判字號】    89,訴,105
【裁判日期】    890426
【裁判案由】    懲治走私條例
【裁判全文】
臺灣臺南地方法院刑事判決
    公  訴  人  臺灣台南地方法院檢察署檢察官
    被      告  甲○○
右列被告因違反懲治走私條例案件，經檢察官提起公訴（八十八年度偵字第一一八一
三號、第一一八一０號），本院判決如左：
    主  文
甲○○運送走私物品，處有期徒刑壹年拾月。
扣案之洋菸玖萬仟伍佰包均沒收。
    事  實
一、甲○○於民國八十八年七月二十二日上午九時三十分許，以車號ＬＢ－七四七五
    號及Ｄ六－七一二八號小貨車，從不詳地點運送走私未貼專賣憑証之「大衛杜夫
    」牌洋菸，嗣於同日上午十時許，在台南縣永康市○○路誠大加油站旁，為警當
    場查獲，並扣得上開走私洋菸一百八十七箱（在車號ＬＢ－七四七五號小貨車上
    扣得九十一箱，在車號Ｄ六－七一二八號小貨車上扣得九十六箱），計九萬三千
    五百包，緝獲時之完稅價格為新台幣（下同）二百二十五萬三千二百零四元。
二、案經內政部警政署水上警察局第五警察隊移送台灣屏東地方法院檢察署呈請最高
    法院檢察署核令移轉台灣台南地方法院檢察署檢察官偵查起訴。
    理  由
一、訊據被告甲○○對於右揭時地運送前開走私洋菸之事實固坦承不諱，惟矢口否認
    有犯罪之故意，辯稱：伊係受僱綽號「小王」之男子，前往前開查獲地點，欲將
    車上物品運送至台南縣永康市○○路與自強路口停放，並不知車上之物品即為走
    私洋菸云云。經查，被告對綽號「小王」之男子除無法提供正確年籍資料以供本
    院調查是否確有其人外，按載運物品之性質（是否易碎物品）、價值之高低等，
    均是載運業者計費之標準，被告既以載運前開物品賺取費用，豈有對欲載運之物
    品究係何物不加聞問之理﹖況觀諸扣案時之照片，前開走私洋菸僅以帆布遮蓋，
    且於紙箱外盒清楚標示香菸之品牌，則其辯稱不知車上為走私洋菸云云，顯不足
    採。再參以前開用以載運未稅洋菸之二輛小貨車，實係由被告自稱「小王」，分
    別向車主戴李玉蟾、陳守義借用以載運物品之事實，亦據證人戴李玉蟾、陳守義
    分別於偵查中指證屬實（參見台灣台南地方法院檢察署八十八年度偵字第一一八
    一三號偵查卷第十八頁、第二十四頁背面），是被告辯稱係受僱於綽號「小王」
    之男子云云，顯係事後圖卸刑責之詞，不足採信，此外，並有前開未稅洋菸扣案
    可資佐證。按洋菸屬相對管制進口物品，一次私運超過海關完稅價格十萬元範圍
    ，始依懲治走私條例處罰。而上開走私洋菸緝獲時之完稅價格為二百二十五萬三
    千二百零四元，已逾十萬元一節，亦有財政部高雄關稅局八十八年十一月二日關
    緝字第八八一六一０三一號函文一紙在卷可稽。本件事證明確，被告犯行堪以認
    定。
二、核被告所為，係犯懲治走私條例第三條第一項之運送走私物品罪。爰審酌被告犯
    罪之動機、目的、手段、所生危害、犯罪後猶狡飾否認毫無悔意等一切情狀，量
    處如主文所示之刑，以資懲儆。
三、扣案之未稅洋煙為被告所有供犯罪所用之物，爰依刑法第三十八條第一項第二款
    宣告沒收。
據上論斷，應依刑事訴訟法第二百九十九條第一項前段，懲治走私條例第三條第一項
，刑法第十一條前段、第三十八條第一項第二款，判決如主文。
本案經檢察官陳昆廷到庭執行職務。
中    華    民    國      八十九      年      四      月      廿六      日
                                  臺灣臺南地方法院刑事第三庭
                                      法  官  林  育  幟
右正本證明與原本無異。
如不服本判決，應於判決送達後十日內，向本院提出上訴狀（須附繕本）。
                                      書記官  汪  姿  秀
中    華    民    國      八十九      年      四      月      廿七      日
附錄本案論罪科刑法條全文：
懲治走私條例第三條：
運送﹑銷售或藏匿前條第一項之走私物品者，處五年以下有期徒刑、拘役或科或併科
新台幣九萬元以下罰金。


司法院資訊處製作；財團法人民間司法改革基金會備份。
